【裁判字號】    95,小上,69
【裁判日期】    950913
【裁判案由】    給付管理費
【裁判全文】
臺灣臺中地方法院民事裁定  95年度小上字第69號
上  訴  人  龍邦心歡管理委員會
法定代理人  乙○○
被上訴人    甲○○
上當事人間請求給付管理費事件，上訴人對於中華民國95年7月
31日本院台中簡易庭95年度中小字第2937號第一審判決提起上訴
，本院裁定如下：
    主    文
上訴駁回。
第二審訴訟費用新臺幣壹仟伍佰元由上訴人負擔。
    理    由
一、按對於小額程序之第一審裁判之上訴或抗告，非以其違背法
    令為理由，不得為之；又上訴狀內應記載上訴理由，表明（
    一）原判決所違背之法令及其具體內容。（二）依訴訟資料
    可認為原判決有違背法令之具體事實。民事訴訟法第436條
    之24第2項、第436條之25分別定有明文。又所謂判決有違背
    法令，乃指判決不適用法規或適用不當，亦為同法第468條
    所明定，此亦為小額事件之上訴程序所準用（民事訴訟法第
    436條之32第2項參照）。而以判決有不適用法規或適用不當
    為上訴理由時，其上訴狀或理由書應有具體之指摘，並揭示
    該法規之條項或內容，若係成文法以外之法則，應揭示該法
    則之旨趣，倘為司法院解釋或最高法院之判例，則應揭示該
    判解之字號或其內容，如依民事訴訟法第469條所列第1款至
    第5款理由提起上訴時（第6款未準用，參照民事訴訟法第
    436條之32第2項規定），其上訴狀或理由書應揭示合於該條
    款之事實，上訴理由狀如未依此項方法表明者，即難認為已
    對原判決之違背法令有具體之揭示，其上訴自難認為合法，
    最高法院著有71年台上字第314號判例可資參照。
二、本件上訴人上訴意旨略以：本社區現有公共基金新臺幣 (下
    同)267 萬元，被上訴人未繳半毛錢卻擁有公共基金之一部
    分，上訴人認權利義務均等，故主張被上訴人應盡義務，繳
    納前手積欠之管理費；且依公寓大廈管理條例第19條、第23
    條及第24條規定，上訴人主張被上訴人既為本社區住戶就應
    按本社區之住戶規約第8條規定，繳交該戶前手積欠之管理
    費。況規約規定條文及該戶欠費均經相當時間公告，被上訴
    人於法拍標購前，理應將該戶欠費8,500元列入購屋成本計
    算，且法拍取得該屋之價格較原價低太多了，以回饋社區之
    心，繳清欠費亦不為過。第一審判決理由牽強，上訴人不服
    ，若如一審判決只是個人不用繳前手欠費，但影響的是全體
    住戶，若住戶群起效尤，往後管委會將難以運作，且規約訂
    明仍敗訴，規約何用？管委會報備何用？前述相關管理條例
    何用？懇請鈞院廢棄原判決，判決上訴人勝訴等語。
三、經查，(一)本件上訴人前揭上訴理由，並未具體指摘原審判決
    有何不適用法規或適用法規不當，或有何民事訴訟法第469
    條第1款至第5款所列各款之情形，其上訴理由即不合前開民
    事訴訟法第436條之25所定之程式；(二)上訴意旨雖陳明上訴
    人所屬社區之公共基金若干，現有法規及規約內容若何，被
    上訴人應已知悉社區規約內容及前手欠費情形，故被上訴人
    應本於回饋社區之心繳清欠費，且可免將來其他住戶起而效
    尤云云；然未表明原判決所違背之法令及具體內容，亦未指
    出依訴訟資料可認為原判決有違背法令之具體事實，審其主
    張內容，核均屬事實之爭辯，非有關原審判決何以違背法令
    之主張。綜上，揆諸首開說明意旨，
    本件應認上訴人之上訴為不合法。
四、依民事訴訟法第436條之32第1項準用同法第436條之19之規
    定，第二審法院為訴訟費用之裁判時，應確定其訴訟費用額
    ，而本件第二審訴訟費用額確定為裁判費1500元，應依前揭
    條文規定，為如主文第2項之諭知。
據上論結，本件上訴為不合法，依民事訴訟法第436條之32第1項
、第2項、第444條第1項、第95條、第78條、第436條之19第1項
，裁定如主文。
中    華    民    國    95    年    9     月    13    日
              民事第二庭  審判長法  官  許冰芬
                                法  官  呂明坤
                                法  官  王鏗普
正本係照原本作成
本裁定不得抗告。
中    華    民    國    95    年    9     月    13    日
                                書記官


司法院資訊處製作；財團法人民間司法改革基金會備份。
